【裁判字號】    90,台抗,313
【裁判日期】    900718
【裁判案由】    偽造文書聲請判決免訴
【裁判全文】
最高法院刑事裁定                                  九十年度台抗字第三一三號
    抗 告人 即
    選任辯護人  陳永昌律師
    被      告  甲  ○
右抗告人因被告偽造文書案件，不服台灣高等法院中華民國九十年四月十七日駁回聲
請判決免訴之裁定（九十年度聲字第一五五二號），提起抗告，本院裁定如左：
    主  文
抗告駁回。
    理  由
本件抗告人即被告甲○之選任辯護人陳永昌律師在原審之聲請意旨略以：依台灣台北
地方法院檢察署八十四年偵續三十九號起訴書所載事實，被告係民國七十九年一月二
十三日觸犯刑法第二百十條、第二百十六條、第二百十四條、第三百三十五條第一項
等罪，其追訴權時效之計算，依刑法第八十條第一項第三款、第八十一條規定，其主
刑最高者處五年以下有期徒刑，簡言之，追訴權時效為五年，自七十九年一月二十五
日至八十四年一月二十五日即因五年屆滿，退步言之，如加計刑法第八十三條所定之
四分之一，即加計一年三個月，為六年三個月，於八十五年四月二十五日其追訴權時
效亦已完成，因而聲請依刑事訴訟法第三百零二條第二款為免訴判決，並將八十六年
九月二十五日之通緝，予以撤銷云云。原裁定意旨則以：被告係被訴犯刑法第二百十
條（原裁定誤載為刑法第二百十一條）、第二百十六條、第二百十四條、第三百三十
五條第一項等罪，其犯罪行為終了之時間係在八十年十一月十五日。而刑法第二百十
四條之罪，其本刑為三年以下有期徒刑；刑法第二百十條、第三百三十五條第一項之
罪，其本刑均為五年以下有期徒刑。依同法第八十條第一項第二款之規定，三年以上
十年未滿有期徒刑者，其追訴權因十年內不行使而消滅。再依刑法第八十三條規定：
追訴權之時效，如依法律之規定，偵查、起訴或審判之程序，不能開始或繼續時，停
止其進行。前項時效停止，自停止原因消滅之日起，與停止前已經過之期間，一併計
算。停止原因繼續存在之期間，如達於第八十條第一項各款所定期間四分之一者，其
停止原因視為消滅。被告甲○既經通緝在案，則其追訴權時效自八十年十一月十五日
起算，迄今尚未消滅。抗告人之聲請意旨謂追訴權時效已消滅云云，顯係誤會，因而
駁回其聲請，經核於法並無違誤。抗告意旨就原裁定如何違法，並未明其理由，自
應予駁回。至於抗告人於八十九年七月七日以本案事實前經不起訴處分確定，嗣未發
現新事實或新證據而再行起訴為由，而聲請原審為不受理判決部分，並未經原審裁判
，抗告人就原審未為裁判部分提起抗告，亦無從准許，應予駁回。
據上論結，應依刑事訴訟法第四百十二條，裁定如主文。
中      華      民      國     九十     年      七      月     十八     日
                              最高法院刑事第八庭
                                  審判長法官  張  信  雄
                                        法官  賴  忠  星
                                        法官  張  清  埤
                                        法官  陳  世  雄
                                        法官  林  開  任
      右正本證明與原本無異
                                              書  記  官
中      華      民      國     九十     年      七      月    二十四    日


司法院資訊處製作；財團法人民間司法改革基金會備份。
